# 请教陈老师特殊业务少数股东权益问题

提问人：江江 3 石石 时间：2021-07-13 20:33:08
甲公司出资 12 亿元、乙公司出资 100 万元、丙公司出资 8 亿元共同成立某合伙企业，其中乙公司作为普通合伙人，甲公司和丙公司作为有限合伙人。
某合伙企业属于特殊结构主体，成立之初已经决定将资金投向甲公司的其他子公司。另外合伙协议约定存续期为 5 年，期满后合伙人可以决定是否延期。如果不延期就清算分配，如果延期每次延期 5 年。收益分配，如果存在收益合伙人会议决定进行分配，如果分配有限合伙人6%收益率，存在超额收益20%归普通合伙人，80%有限合伙人按照实缴出资分配。亏损承担，普通合伙人出资先弥补亏损，其次是甲公司的出资额弥补亏损，之后由丙公司出资额弥补。有限合伙人以出资额为限弥补，普通合伙承担无限责任。
基于以上，假设甲公司合并某合伙企业；合并后其他合伙人出资属于少数股东权益而不是负债。
问题：在甲公司的合并报表，如何计算其他合伙人的少数股东损益？
项目组讨论：不能简单的按照工商登记的持股比例，而是按照合伙协议进行计算。例如如果盈利，首先按照6%计算收益。如果亏损先乙公司的100 万弥补，也就是乙公司少数股东权益首先减到零。如果亏损超过了12.01亿元才会减少丙公司的少数股权。
上述理解是否合理？谢谢陈老师。

回答人：chenyiwei
一般可以这样理解。但要注意：在甲公司的合并报表层面，归属于其他合伙人的权益不是少数股东权益，而是负债；归属于其他合伙人的损益是财务费用，而不是少数股东损益。

提问人：江江 3 石石 时间：2021-07-15 15:37:00
陈老师，在合伙协议的设计上退出期以及利润分配都没有交付现金及其他金融资产的义务，为什么甲公司合并层面不能作为权益而是负债？谢谢。

回答人：chenyiwei
合伙企业一般是有限寿命的，到期就需要解散和清算。虽然“在合伙协议的设计上退出期以及利润分配都没有交付现金及其他金融资产的义务”，但最终这个义务不可避免。